【裁判字號】    92,簡抗,5
【裁判日期】    920506
【裁判案由】    損害賠償
【裁判全文】
臺灣士林地方法院民事裁定  九十二年度簡抗字第五號
    抗  告  人  乙○○
    相  對  人  甲○○
右抗告人與相對人甲○○間請求損害賠償事件，抗告人對於民國九十二年一月二十一
日本院士林簡易庭所為第一審之裁定（九十一年度士簡字第一六一五號）提起抗告，
本院裁定如左：
    主      文
抗告駁回。
抗告費用由抗告人負擔。
    理      由
一、按提起上訴，應於第一審判決送達後二十日之不變期間內為之。但宣示後送達前
    之上訴，亦有效力。又提起上訴，如逾上訴期間或係對於不得上訴之判決而上訴
    者，原第一審法院應以裁定駁回之。民事訴訟法第四百四十條、第四百四十二條
    第一項定有明文。另抗告法院認抗告為不合法或無理由者，應為駁回抗告之裁定
    ，民事訴訟法第四百九十二條第一項亦有明文。
二、抗告意旨略以：本件有關相對人甲○○之車禍肇事損害賠償事件，抗告人於庭訊
    時已料知法官之判決將有瑕疵及爭議之處，故於民國九十一年十一月二十九日，
    即以申訴狀，申訴其判決不合理之理由，以表不服。抗告人認依該申訴狀即可表
    達上訴之意，經收受原審判決後，其判決結果不出抗告人意料，因判決書送達日
    期與抗告人前所提出之申訴狀僅相差數日，且未提及前申訴狀之內容並回覆，故
    抗告人於苦等多日後，才又於九十二年一月十四日再次送達上訴狀，未料原法院
    竟以上訴逾期而駁回上訴。惟查原法院於九十二年一月十四日送達之文書，乃係
    鄰居代收非抗告人親收，其轉交抗告人時為九十二年一月十六日，故抗告人確於
    收受判決後二十日內提起上訴。又抗告人前於九十一年十一月二十九日提出之申
    訴狀，原審未做處理及答覆，且未視為提前上訴，有欠公允云云。
三、按「送達於應受送達人之住居所、事務所或營業所行之。但在他處會晤應受送達
    人時，得於會晤處所行之。對於法定代理人之送達，亦得於當事人本人之事務所
    或營業所行之」、「送達於住居所、事務所或營業所不獲會晤應受送達人者，得
    將文書付與有辨別事理能力之同居人或受僱人。如同居人或受僱人為他造當事人
    者，不適用前項之規定」，民事訴訟法第一百三十六條、第一百三十七條定有明
    文。經查：
（一）本件原審九十一年十二月四日之宣示判決筆錄，係以郵務送達之方式送達抗告
      人，雖未獲會晤抗告人本人，但由抗告人之母於九十一年十二月二十四日代為
      收受，此有送達證書在卷可憑，故抗告人所稱係由鄰居代收云云，尚難採信，
      故郵務機關將前開文書交付與抗告人有辨別事理能力之同居親屬，以為送達，
      則與送達於應受送達人本人有同一之效力，其送達應為合法，至於文書有無轉
      交及何時轉交，在所不問。前開宣示判決筆錄既於九十一年十二月二十四日合
      法送達抗告人，則上訴期間至九十二年一月十三日即已屆滿，抗告人延至九十
      二年一月十四日始提起上訴，已逾上訴期間，堪以認定。
（二）又抗告人主張其於九十一年十一月二十九日，即已遞送申訴狀以表上訴之意云
      云，然按提起上訴，依民事訴訟法第四百四十條但書規定，雖得於判決宣示後
      送達前為之，然判決宣示前，未知判決結果，自無從為如何廢棄或變更原判決
      之表示，故應無所謂判決前之上訴可言。查原審係於九十一年十一月十三日言
      詞辯論終結，並訂九十一年十二月四日宣判，抗告人之申訴狀係於九十一年十
      一月二十九日到達本院，而觀其申訴內容，係請求法院判決准許其損害賠償之
      全部金額，且當時原審法院尚未為判決之宣示，抗告人不知判決結果及理由，
      自無可能表示對原審判決內容如何不服，故該申訴狀僅係就抗告人主張陳述之
      補充，並非上訴，應可認定。抗告人雖稱原審就該申訴狀未為交待或答覆，然
      抗告人既係於言詞辯論終結後始提出該申訴狀，原審法院自無從再為斟酌，故
      抗告人之主張，尚屬無據
四、綜上所述，抗告人之上訴，已逾二十日之不變期間，依前開法條說明，其上訴即
    非合法，原審駁回抗告人之上訴，於法並無不合，抗告人就原審駁回上訴之裁定
    提起抗告，為無理由，應予駁回。
五、依民事訴訟法第四百九十二條第一項、第九十五條、第七十八條裁定如主文。
中      華      民      國    九十二    年      五      月      六      日
                                    臺灣士林地方法院民事第一庭
~B法      官  黃小瑩
~B法      官  楊智勝
~B法      官  劉穎怡
右為正本係照原本作成。
本裁定不得抗告。
中      華      民      國    九十二    年      五      月      八      日
~B法院書記官  陳雪麗


司法院資訊處製作；財團法人民間司法改革基金會備份。
